# 非同一控制下企业合并 - 被收购方未得权的限制性股票

提问人：Kotei 时间：2021-03-01 12:33:07
A公司收购B公司80%股权.
收购前，B公司股权结构中存在一员工持股的持股平台，于收购时点，相关限制性股票尚未得权。
为完成转让，B公司股权对持股平台所持有80%的限制性股票进行了加速行权，剩余20%部分按原等待期执行。
请教陈版主在合并报表层面，对于剩下20%部分的限制性股票，是否需要按收购日作为新的授予日重新计量公允价值，并按照completed vesting period分配至NCI，剩余部分在等待期内摊销。

回答人：chenyiwei
对于剩下20%部分的限制性股票，需要按收购日作为新的授予日重新计量公允价值，在剩余等待期内摊销确认费用。不考虑此前在购买日之前在原协议下已完成的等待期的影响。